臺灣高等法院刑事判決
111年度侵上訴字第173號
上  訴  人  
即  被  告  代號A1090612A  （真實姓名年籍住居所均詳卷，
選任辯護人  黃建霖律師（法扶律師）
上列上訴人即被告因妨害性自主案件，不服臺灣新北地方法院11
1年度侵訴緝字第1號，中華民國111年3月31日第一審判決（起訴
案號：臺灣新北地方檢察署109年度偵字第20799號），提起上訴
，本院判決如下：
    主      文
上訴駁回。
    事實及理由
一、按性侵害犯罪防治法所稱性侵害犯罪，係指觸犯刑法第221
    條至第227條、第228條、第229條、第332條第2項第2款、第
    334條第2項第2款、第348條第2項第1款及其特別法之罪；行
    政機關、司法機關及軍法機關所製作必須公示之文書，不得
    揭露被害人之姓名、出生年月日、住居所及其他足資識別被
    害人身分之資訊，此觀性侵害犯罪防治法第2條第1項、第12
    條第2項規定自明。準此，本判決關於上訴人即被告即代號A
    1090612A號男子（真實姓名年籍均詳卷，下稱被告）、告訴
    人即代號A1090612號男子（真實姓名年籍均詳卷，下稱告訴
    人）之姓名、年籍、住居所等足資識別被害人身分之資訊，
    依上開規定均予以隱匿而不揭露。
二、審理範圍
(一)檢察官起訴被告涉犯刑法第225條第1項乘機性交罪嫌，經原
    審審理後，認被告犯乘機性交罪，處有期徒刑1年8月。被告
    不服原判決提起上訴，於民國111年7月12日繫屬本院，有原
    審法院111年7月7日新北院賢刑菩111侵訴緝1字第34937號函
    上之本院收文戳章可憑（見本院卷第3頁），本案既係於刑
    事訴訟法第348條規定修正施行後始繫屬本院之案件，自應
    依現行刑事訴訟法第348條規定判斷本案上訴之效力及其範
    圍。查被告於本院111年9月1日準備程序時陳稱：就刑度上
    訴，對於原判決認定的犯罪事實、罪名沒有意見，沒有要上
    訴等語明確（見本院卷第128頁），已明示僅就判決之刑提
    起上訴，是依刑事訴訟法第348條第3項規定及修法理由，本
    院審理範圍僅限於原判決所處之刑，不及於原判決所認定犯
    罪事實、所犯法條（罪名）等部分。
(二)被告所為本案犯罪事實、所犯法條（罪名）部分非屬本院審
    理範圍，業如前述，惟本案既屬有罪判決，依法有其應記載
    事項，且量刑係以原判決所認定之犯罪事實及論罪等為據，
    故就本案犯罪事實、所犯法條（罪名）部分之記載均引用第
    一審判決書所記載之事實、證據及理由（如附件）。
三、法律適用
(一)原審認被告係犯刑法第225條第1項乘機性交罪，被告對告訴
    人所犯乘機性交罪前，先以手撫摸告訴人陰莖之猥褻行為，
    核屬性交之階段行為，應為性交之高度行為所吸收，不另論
    罪【見原判決第3頁理由欄三、㈡所載】，先予敘明。
(二)按被告構成累犯之事實及應加重其刑之事項，均應由檢察官
    主張並具體指出證明之方法後，經法院踐行調查、辯論程序
    ，方得作為論以累犯及是否加重其刑之裁判基礎，此為目前
    統一見解。經查：
　1.被告前(1)因竊盜案件，經原審法院以106年度簡字第4160號
    簡易判決處有期徒刑5月確定；(2)因竊盜案件，經原審法院
    以106年度簡字第4705號簡易判決處有期徒刑4月確定；(3)
    因竊盜案件，經原審法院以106年度簡字第7323號簡易判決
    處有期徒刑6月確定；(4)因竊盜案件，經原審法院以106年
    度簡字第7630號簡易判決處有期徒刑6月確定，(1)至(4)所
    示案件並經原審法院以107年度聲字第1573號裁定應執行有
    期徒刑1年5月確定，並接續另案殘刑有期徒刑5月又23日後
    執行（執行日期自107年9月20日起至109年2月19日止），於
    109年2月19日執行完畢（嗣自109年2月20日起接續執行另案
    即原審法院107年度簡上字第1280號判決所處有期徒刑10月
    ，於109年5月11日因徒刑易科罰金出監）等情，有本院被告
    前案紀錄表附卷可稽（見本院卷第52至57、72至73頁）。起
    訴書固未就被告為累犯之事實有所主張、舉證，然檢察官於
    本院審理時就被告有否成立累犯之事實，已援引原審判決書
    所載內容（按即被告前開竊盜各案件經原審法院判處罪刑、
    定應執行刑及執行完畢情形）而主張被告成立累犯之事實（
    見本院卷第159頁），且引用前案紀錄表、刑案資料查註紀
    錄表等證據，檢察官顯已就被告於本案所犯構成累犯之事實
    有所主張並指出證明方法，嗣經本院提示本院被告前案紀錄
    表、刑案資料查註紀錄表後，檢察官、被告及辯護人復均表
    示沒有意見，有本院111年9月28日審判程序筆錄存卷可考（
    見本院卷第159至160頁），是依本院上開調查結果及辯論意
    旨，堪可認定被告受徒刑執行完畢後，5年以內故意再犯本
    案有期徒刑以上之罪，為刑法第47條第1項所稱累犯。
  2.又依司法院釋字第775號解釋意旨，認為有關累犯加重本刑
    部分，不生違反憲法一行為不二罰原則之問題。惟其不分情
    節，基於累犯者有其特別惡性及對刑罰反應力薄弱等立法理
    由，一律加重最低本刑，於不符合刑法第59條所定要件之情
    形下，致生行為人所受之刑罰超過其所應負擔罪責之個案，
    其人身自由因此遭受過苛之侵害部分，對人民受憲法第8條
    保障之人身自由所為限制，不符憲法罪刑相當原則，牴觸憲
    法第23條比例原則。在此範圍內，於修正前，為避免發生上
    述罪刑不相當之情形，法院應斟酌個案情形，裁量是否依該
    規定加重最低本刑。又法院就符合累犯要件之被告，仍應以
    其是否有其特別惡性或對刑罰反應力薄弱等事由，妥適審酌
    被告所犯前後數罪間，關於前案之性質（故意或過失）、前
    案徒刑之執行完畢情形（有無入監執行完畢、是否易科罰金
    或易服社會勞動）、再犯之原因、兩罪間之差異（是否同一
    罪質、重罪或輕罪）、主觀犯意所顯現之惡性及其反社會性
    等情，綜合判斷各別被告有無因加重本刑致生所受刑罰超過
    其所應負擔罪責之情形，裁量是否加重最低本刑。查被告前
    開構成累犯事由之案件為竊盜案件，與本案乘機性交犯行之
    犯罪類型、罪名、罪質、侵害法益、社會危害程度均屬不同
    ，犯罪手段、動機亦顯屬有別，自難以被告上開前案科刑及
    執行紀錄，即認被告就本案犯行具有特別惡性，卷內亦無證
    據可認其有刑罰反應力薄弱之情，本院認於其所犯本案犯行
    之法定刑度範圍內，審酌各項量刑事由後，已足以充分評價
    被告所應負擔罪責，尚無加重其刑必要，且檢察官就此並未
    具體指出其他證明方法以供本院調查、判斷及裁量，爰不加
    重其刑，以符罪刑相當原則及比例原則。
(三)本案有刑法第59條規定適用
　1.按犯罪之情狀顯可憫恕，認科以最低度刑仍嫌過重者，得酌
    量減輕其刑，為刑法第59條所明定。次按刑事審判旨在實現
    刑罰權之分配的正義，故法院對有罪被告之科刑，應符合罪
    刑相當之原則，使輕重得宜，罰當其罪，以契合社會之法律
    感情，此所以刑法第57條明定科刑時應審酌一切情狀，尤應
    注意該條所列10款事項以為科刑輕重之標準，並於同法第59
    條賦予法院以裁量權，如認犯罪之情狀可憫恕者，得酌量減
    輕其刑，俾使法院就個案之量刑，能斟酌至當。而刑法第59
    條規定犯罪之情狀可憫恕者，得酌量減輕其刑，其所謂「犯
    罪之情狀」，與同法第57條規定科刑時應審酌之一切情狀，
    並非有截然不同之領域，於裁判上酌減其刑時，應就犯罪一
    切情狀（包括第57條所列舉之10款事項），予以全盤考量，
    審酌其犯罪有無可憫恕之事由（即有無特殊之原因與環境，
    在客觀上足以引起一般同情，以及宣告法定低度刑，是否猶
    重等等），以為判斷。再被告所犯刑法第225條第1項乘機性
    交罪之法定刑為「3年以上10年以下有期徒刑」，刑度不可
    謂不重，倘依其情狀處以相當之有期徒刑，即足以懲儆，並
    可達防衛社會之目的者，自非不可依客觀犯行與主觀惡性二
    者加以考量其情狀，斟酌是否有可憫恕之處，適用刑法第59
    條規定酌量減輕其刑，期使個案裁判之量刑，能斟酌至當，
    符合罪刑相當原則及比例、平等原則。
　2.查被告與告訴人為同舍房受刑人，乃因各自所犯案件同住一
    室，被告竟利用告訴人服用安眠藥後陷入沉睡而不知抗拒之
    機會對告訴人口交得逞，所為違反告訴人性自主意願，應予
    非難；惟考量被告犯後始終坦承犯行，業與告訴人以新臺幣
    10萬元達成調解，且已履行完畢，此除據被告供陳在卷（見
    本院卷第114、129頁）外，並有原審法院109年度司刑移調
    字25號調解筆錄、轉帳明細及本院公務電話查詢紀錄表等【
    見侵訴字卷第119至120頁、侵訴緝字卷第103頁、侵訴緝字
    卷（不公開卷）第123頁、本院卷第141頁】附卷可考，堪認
    被告犯後誠實面對其犯行，態度尚佳，確有悔悟之心，參以
    告訴人於原審亦陳明：如果被告有賠償，我願意原諒被告等
    語（見侵訴緝字卷第91頁），本院衡酌上開各情，依被告客
    觀犯行與主觀惡性考量其情狀，認對被告縱科以法定最低刑
    度仍嫌過重，在客觀上足以引起一般人之同情，因認其犯罪
    情狀堪以憫恕，有情輕法重之情形，爰依刑法第59條規定減
    輕其刑，期使個案裁判之量刑，能斟酌至當，符合罪刑相當
    原則及比例、平等原則。
四、駁回上訴之理由
(一)原審審理後，認被告犯乘機性交罪事證明確而予以科刑，並
    審酌「被告利用B男服用安眠藥後，處於相類於精神、身體
    障礙而不知抗拒之熟睡狀態，無法表達性自主意願之際對B
    男為口交行為，固值非難，然參酌其與B男為同舍房之受刑
    人，案發當日被告見B男服用安眠藥熟睡後，因血氣方剛、
    一時性慾難耐，因而失慮為本案犯行，犯罪後於偵查及本院
    審理中均坦認犯行，並積極與B男達成調解，且被告已委託
    家屬匯款和解金與被害人提供帳戶，因而獲B男原諒等情，
    已如上述，兼衡被告自陳國中畢業，之前以幫家裡送便當為
    業，經濟狀況小康等一切情狀」【見原判決第5頁理由欄三
    、㈤所載】而量處有期徒刑1年8月，經核原審量刑尚屬妥適
    ，原判決應予維持。
(二)被告上訴無理由　　
　1.被告上訴意旨略以：其犯後坦承犯行，積極與告訴人調解並
    支付款項而獲得原諒，其不逃避罪刑，誠實面對之態度足認
    其確有悔悟之心；又其僅國中畢業，對法律認知薄弱，父母
    已逾90歲，請減輕其刑云云。
　2.按量刑輕重，屬為裁判之法院得依職權自由裁量之事項，苟
    其量刑已以行為人之責任為基礎，並斟酌刑法第57條各款所
    列情狀，在法定刑度內，酌量科刑，無顯然失當或違反公平
    、比例及罪刑相當原則者，亦無偏執一端，致明顯失出失入
    情形，即不得指為違法。查原審判決已經詳細記載量刑審酌
    各項被告犯罪情節及犯罪後態度等一切情狀，予以綜合考量
    ，在法定刑內科處其刑，尚屬妥適，業如前述。被告雖執前
    詞請求從輕量刑云云，然觀諸原審前開量刑說明，可知原審
    已將被告坦認犯行、與告訴人達成調解、支付調解款項等犯
    後態度及被告之智識程度等均列為本案量刑因子，參諸原審
    所量處有期徒刑1年8月，與本案酌減後處斷刑之最低度刑有
    期徒刑1年6月相較僅差距2月，堪認原審於本案中已量處被
    告低度之刑，所處刑度亦與罪刑相當原則及比例原則無悖，
    是被告上開主張，顯均不足認原判決所為量刑有何違法或不
    當，其上訴為無理由，應予駁回。
據上論斷，應依刑事訴訟法第373條、第368條，判決如主文。
本案經檢察官王江濱提起公訴，檢察官吳慧蘭到庭執行職務。
中　　華　　民　　國　　111 　年　　10　　月　　19　　日
                  刑事第十八庭  審判長法  官  何俏美
                                      法  官  葉乃瑋
                                      法  官  黃紹紘
以上正本證明與原本無異。
如不服本判決，應於收受送達後20日內向本院提出上訴書狀，其
未敘述上訴之理由者並得於提起上訴後20日內向本院補提理由書
（均須按他造當事人之人數附繕本）「切勿逕送上級法院」。
                                      書記官  顏淑華
中　　華　　民　　國　　111 　年　　10　　月　　24　　日

附錄本案論罪科刑法條全文
中華民國刑法第225條
對於男女利用其精神、身體障礙、心智缺陷或其他相類之情形，
不能或不知抗拒而為性交者，處3年以上10年以下有期徒刑。
對於男女利用其精神、身體障礙、心智缺陷或其他相類之情形，
不能或不知抗拒而為猥褻之行為者，處6月以上5年以下有期徒刑
。
第1項之未遂犯罰之。

附件
臺灣新北地方法院刑事判決
111年度侵訴緝字第1號
公　訴　人　臺灣新北地方檢察署檢察官
被　　　告　A1090612A  (真實姓名年籍詳卷）　　　　  　
指定辯護人  本院公設辯護人姚孟岑　
上列被告因妨害性自主案件，經檢察官提起公訴（109年度偵字
第20799號），本院判決如下：
    主  文
A1090612A犯乘機性交罪，處有期徒刑壹年捌月。
    事  實
一、代號A1090612A號之成年男子(真實姓名詳卷，下稱A男)與代
    號A1090612號之成年男子(民國60年2月生，真實姓名詳卷，
    下稱B男 )係位於新北市○○區○○路0號即法務部矯正署臺北監
    獄臺北分監（下稱臺北分監)○○舍00房之舍友。詎A男於109
    年5月7日2時5分許，在上開舍房內，竟基於乘機性交之犯意
    ，利用B男自行服用安眠藥後，處於熟睡而不知抗拒之狀態
    ，先將手伸入B男棉被內撫摸其陰莖，再將頭伸入棉被內對B
    男口交，以此方式對B男性交得逞。
二、案經臺北分監告發，由臺灣新北地方法院檢察署檢察官偵查
    起訴。
    理  由
一、證據能力之意見：
　　㈠按被告以外之人於審判外之言詞或書面陳述，除法律有規
      定者外，不得作為證據，刑事訴訟法第159條第1項固有明
      文。惟被告以外之人於審判外之陳述，經當事人於審判程
      序同意作為證據，法院審酌該言詞陳述或書面陳述作成時
      之情況，認為適當者，亦得為證據；當事人、代理人或辯
      護人於法院調查證據時，知有上開刑事訴訟法第159條第1
      項不得為證據之情形，而未於言詞辯論終結前聲明異議者
      ，視為有前項之同意，刑事訴訟法第159條之5亦有明文。
      查本判決下列引用之被告以外之人於審判外之陳述，雖屬
      傳聞證據，因檢察官、被告及辯護人於本院審判程序均同
      意有證據能力（見111年度侵訴緝字第1號卷【下稱本院卷
      】第88頁），迄於言詞辯論終結時，亦未聲明異議，本院
      審酌各該證據作成之情況，無非法取證或證明力明顯偏低
      之瑕疵，以之作為證據，應屬適當，依前揭法條規定，認
      均有證據能力。
　　㈡查下列非屬供述證據之書證及物證，並無證據證明有出於
      違法取得之情形，復經本院依法踐行調查程序，自均有證
      據能力。
二、認定犯罪事實所憑之證據及理由：
　　上開犯罪事實，業據被告A男於偵查、本院準備程序及審理
    中坦承不諱（見偵卷第37頁、109年度侵訴字第111號卷【下
    稱侵訴卷】第112頁、本院卷第89頁），且經證人即被害人B
    男於偵查時證述明確，並有被告A男提出之陳述書（見偵卷
    第15頁）、被害人B男提出之陳述書（見偵查不公開卷第21
    頁）、監視器翻拍照片暨光碟1片（見偵查不公開卷第55至6
    1頁、光碟1片放置於偵查不公開卷所附光碟存放袋內）、法
    務部矯正署臺北看守所109年5月19日北所戒字第1090800326
    0號函（見偵查不公開卷第3頁）附卷可稽。是被告任意性之
    自白核與事實相符，本件事證明確，被告犯行洵堪認定，應
    依法論科。
三、論罪之法律適用及量刑之審酌情形：
　　㈠按刑法第10條第5項規定：「稱性交者，謂非基於正當目的
      所為之下列性侵入行為：一、以性器進入他人之性器、肛
      門或口腔，或使之接合之行為。二、以性器以外之其他身
      體部位或器物進入他人之性器、肛門或口腔，或使之接合
      之行為。」；刑法第225條第1項乘機性交罪，係以保護辨
      識能力低弱之被害人為意旨，凡對於男女利用其精神、身
      體障礙、心智缺陷或其他相類之情形，不能或不知抗拒而
      為性交者而為之處罰。所謂相類之情形，兼指被害人於受
      性交時，因昏暈、酣眠、泥醉等相類似之情形，致無同意
      性交之理解，或無抗拒性交之能力而言，不以被害人當時
      已完全無知覺，或全無行動能力者為限（最高法院98年度
      台上字第5038號判決、99年度台上字第1239號判決意旨參
      照）。至被害人之所以有此情狀，縱因自己之行為所致，
      仍不能解免乘機對其性交者之刑責（最高法院96年度台上
      字第4376號判決意旨參照）。
　　㈡查被告利用B男自行服用安眠藥後，處於相類於精神、身體
      障礙而不知抗拒之熟睡狀態下，趁機對B男為口交得逞。
      是核被告所為，係犯刑法第225條第1項之乘機性交罪。又
      被告對被害人所犯趁機性交罪前，先以手撫摸B男 陰莖之
      猥褻行為，核屬性交之階段行為，應為性交之高度行為所
      吸收，不另論罪。
　　㈢查被告前因竊盜案件，分別經本院以106年度簡字第4160號
      、106年度簡字第4705號、106年度簡字第7323號、106年
      度簡字第7630號判決各判處有期徒刑5月、4月、6月、6月
      ，並經本院以107年度聲字第1573號裁定定應執行有期徒
      刑1年5月確定，於109年2月19日執行完畢有臺灣高等法院
      被告前案紀錄表在卷可憑，其於有期徒刑執行完畢後之5
      年內，故意再犯本件有期徒刑以上之罪，固合於累犯規定
      ，惟參酌司法院釋字第775號解釋意旨，被告前開構成累
      犯之竊盜罪與本案所犯乘機性交罪之罪質不同，二者不法
      關聯性甚微，復衡酌被告之犯罪情節，尚難僅因前受有期
      徒刑執行完畢之事實，遽認被告個人有何對刑罰反應力薄
      弱之特別惡性存在，本件於法定刑範圍內斟酌刑法第57條
      事項量刑，即可充分評價被告之罪責，故不加重其刑。
　　㈣刑法第59條之適用：
　　　⒈刑事審判旨在實現刑罰權之分配的正義，故法院對有罪
        被告之科刑，應符合罪刑相當之原則，使輕重得宜，罰
        當其罪，以契合社會之法律感情，此所以刑法第57條明
        定科刑時應審酌一切情狀，尤應注意該條所列10款事項
        以為科刑輕重之標準，並於同法第59條賦予法院以裁量
        權，「如認犯罪之情狀可憫恕，得酌量減輕其刑」，俾
        使法院就個案之量刑，能斟酌至當（最高法院86年度台
        上字第5313號判決意旨參照）。按刑法第59條規定犯罪
        之情狀可憫恕者，得酌量減輕其刑，其所謂「犯罪之情
        狀」，與同法第57條規定科刑時應審酌之一切情狀，並
        非有截然不同之領域，於裁判上酌減其刑時，應就犯罪
        一切情狀（包括第57條所列舉之10款事項），予以全盤
        考量，審酌其犯罪有無可憫恕之事由（即有無特殊之原
        因與環境，在客觀上足以引起一般同情，以及宣告法定
        低度刑，是否猶嫌過重等等），以為判斷（最高法院10
        6年度台上字第327號判決意旨參照）。而刑法第225條
        第1項之乘機性交罪，法定刑為3年以上10年以下有期徒
        刑，處罰極為嚴厲，在具體個案中，自應考量行為人之
        主觀惡性、客觀犯行等一切情狀，斟酌有無情輕法重之
        情形，倘認處以相當刑罰即足以懲儆，並可達防衛社會
        目的，並無量處3年以上有期徒刑之必要者，允宜妥慎
        適用刑法第59條規定，以犯罪之情狀顯可憫恕，認科以
        最低度刑仍嫌過重為由，酌量減輕其刑，俾個案裁判之
        量刑，能斟酌至當，以符罪刑相當原則及比例原則。
　　　⒉本案被告與B男為同舍房之受刑人，因各自案件而同住一
        室，然被告竟利用B男 服用安眠藥後，處於相類於精神
        、身體障礙而不知抗拒之熟睡狀態，以此機會對B男 口
        交得逞，其所為違反B男之性自主意願，固應施以譴責
        及制裁；惟考量被告上開犯罪情節，暨其犯罪後坦承犯
        行，並積極與B男於本院達成調解，且被告已委託家屬
        匯款和解金與被害人提供帳戶等情，業據被告及B男 陳
        述在卷（見侵訴卷第279至280頁、本院卷第91頁），並
        有本院調解筆錄及匯款證明各1份附卷可參（見侵訴卷
        第119至120頁），可認被告犯後已誠實面對其犯行，態
        度尚佳，足認其確有悔悟之心，參以B男於審判時亦陳
        明：如果被告有賠償，我願意原諒被告等語（見本院卷
        第91頁）。本院審酌上述一切情狀，認依被告之犯罪情
        節，如處以法定最輕本刑有期徒刑3年，顯有情輕法重
        ，不符罪刑相當及比例原則，在客觀上足以使人感覺過
        苛而引起一般同情，容有可憫恕之處，爰依刑法第59條
        之規定，予以酌量減輕其刑，以求量刑之妥適平衡。
　　㈤爰審酌被告利用B男服用安眠藥後，處於相類於精神、身體
      障礙而不知抗拒之熟睡狀態，無法表達性自主意願之際對
      B男為口交行為，固值非難，然參酌其與B男為同舍房之受
      刑人，案發當日被告見B男服用安眠藥熟睡後，因血氣方
      剛、一時性慾難耐，因而失慮為本案犯行，犯罪後於偵查
      及本院審理中均坦認犯行，並積極與B男達成調解，且被
      告已委託家屬匯款和解金與被害人提供帳戶，因而獲B男
      原諒等情，已如上述，兼衡被告自陳國中畢業，之前以幫
      家裡送便當為業，經濟狀況小康等一切情狀，量處如主文
      所示之刑。
據上論斷，應依刑事訴訟法第299條第1項前段，判決如主文。
本案經檢察官王江濱提起公訴，檢察官方心瑜到庭執行職務。
中　　華　　民　　國　　111 　年　　3 　　月　　31　　日
                刑事第六庭審判長法  官  樊季康

                                法  官  葉逸如

                                法  官  楊展庚
以上正本證明與原本無異
如不服本判決，應於判決送達後20日內敘明上訴理由，向本院提出上訴狀 (應附繕本) ，上訴於臺灣高等法院。其未敘述上訴理由者，應於上訴期間屆滿後20日內向本院補提理由書「切勿逕送上級法院」。　　　　　　　　　　　　　　                                                 書記官　彭姿靜
中　　華　　民　　國　　111 　年　　4 　　月　　6 　　日
附錄本案論罪科刑法條全文：
中華民國刑法第225條
對於男女利用其精神、身體障礙、心智缺陷或其他相類之情形，
不能或不知抗拒而為性交者，處3年以上10年以下有期徒刑。
對於男女利用其精神、身體障礙、心智缺陷或其他相類之情形，
不能或不知抗拒而為猥褻之行為者，處6月以上5年以下有期徒刑
。
第1項之未遂犯罰之。